臺灣桃園地方法院交通事件裁定　　　　100年度交聲字第425號
原處分機關　交通部公路總局新竹區監理所桃園監理站
異　議　人
即受處分人　詹春霖
上列異議人即受處分人因違反道路交通管理處罰條例案件，對於
交通部公路總局新竹區監理所桃園監理站民國100 年5 月27日所
為之處分（原處分案號：桃監裁字第裁52-DB0000000號）聲明異
議，本院裁定如下：
    主  文
異議駁回。
    理  由
一、原處分意旨略以：異議人即受處分人詹春霖（下稱異議人）
    於民國100 年5 月5 日上午10時58分許，騎乘車號GY8-856
    號重型機車，行經桃園縣桃園市○○路與介壽路口，為桃園
    縣政府警察局警備隊員警舉發「機車未依規定兩段式左轉」
    之違規，依道路交通管理處罰條例第48條第1 項第2 款，裁
    處罰鍰新臺幣（下同）600 元，並依同條例第63條第1 項第
    1 款規定，記違規點數1 點等語。
二、聲明異議意旨略以：伊住在八德多年，行經該路段數千次，
    不知道該路段要兩段式左轉，此路段複雜，紅綠燈多，又是
    岔路，除知情的人會遵守外，一般人行經此路段，大多停在
    路中央，甚至直衝紅燈過去，每天上午7 時左右都有執法人
    員指揮交通，都沒有道德勸說此路段為兩段式左轉，放行讓
    大批機車通行，伊並沒有明知故犯，伊當天行經該路口時，
    直行方向是綠燈，伊停在介壽路中央，等到往三民路方向變
    成綠燈才轉過去，並非重大違規，理應道德勸說，且伊所在
    位置離待轉區也只隔5 公尺之多，員警執法過當等語。
三、按道路交通管理處罰條例第48條第1 項第2 款規定：汽車駕
    駛人轉彎時，不依標誌、標線、號誌指示，處600 元以上1,
    800 元以下罰鍰。同條例第63條第1 項第1 款並規定：汽車
    駕駛人有第48條情形者，除依原條款處罰鍰外，並記違規點
    數1 點。又按道路交通安全規則第99條第2 項規定：「機器
    腳踏車行駛至交岔路口，其轉彎，應依標誌或標線之規定行
    駛；無標誌或標線者，應依第102 條及下列規定行駛：一、
    內側車道設有禁行機車標誌或標線者，應依兩段方式進行左
    轉，不得由內側或其他車道左轉。... 」。
四、經查：
  (一)上開事實，業經證人即舉發員警鄭人豪（桃園縣政府警察局
    桃園分局）到庭具結證稱：本案舉發地之路口是T 字路口，
    因此異議人在介壽路的時候，是不能直接轉三民路，當天伊
    是站在三民路上，當時介壽路是綠燈，三民路是紅燈，伊看
    到異議人從介壽路左轉三民路，伊沒有看到異議人在介壽路
    上停車，當時有機車停在待轉區上，伊有跟異議人說該路口
    有待轉區○○○段式左轉，但異議人說該路口停在待轉區會
    很危險等語（見本院卷第19頁背面-20 頁），經核，證人鄭
    人豪為執勤警員，與異議人互不相識，亦無仇怨，復到庭具
    結為以上之證述，應無甘冒偽證重罪而設詞誣陷異議人之理
    ，且其所證本件舉發經過事實，具體明確，顯非一般憑空捏
    造證詞可擬，其證詞應可採信。參以異議人自承：伊當天行
    經該路口時，直行方向是綠燈，伊停在介壽路中央，等到往
    三民路方向變成綠燈才轉過去，伊所在位置離待轉區也只隔
    5 公尺之多等語（見本院卷第32頁），亦不否認其未依規定
    兩段式左轉之違規行為。
  (二)異議人雖辯稱：伊不知道該路段要兩段式左轉云云。然查，
    本件舉發地點之介壽路與三民路口，確實有標示明確之待轉
    區，有現場照片在卷可按（見本院卷第24頁），異議人既然
    經常行經該路口，而該路口待轉區之標示又如此明確，其辯
    稱不知該路口需兩段式左轉，顯非可採。
  (三)異議人另辯稱：該路段從未有員警執法抓違規，且員警指揮
    交通時，亦未舉發違規之人云云。然於法治國家，遵守法規
    為每一國民之責任，自亦不得以員警未取締違規，即執以為
    自己亦可以不遵守規定之適法理由。
  (四)從而，異議人確有前揭違規事實，堪予認定，其上開所辯，
    自不足採。
五、綜上所述，異議人確實於前揭時、地，有未遵循機車兩段式
    左轉規定行駛之違規行為，原處分機關依道路交通管理處罰
    條例第48條第l 項第2 款之規定，裁處異議人罰鍰600 元，
    並依上揭條例第63條第1 項第1 款規定並記違規點數1 點並
    無不當。本件聲明異議為無理由，應予駁回。
六、依道路交通事件處理辦法第18條，裁定如主文。
中    華    民    國   100    年    9     月    2     日
                  交通法庭    法  官  林宜靜
以上正本證明與原本無異。
如不服本裁定，應於裁定送達後5 日內向本院提出抗告狀。
                                書記官  王明玉
中    華    民    國   100    年    9     月    6     日